【裁判字號】    98,聲,83
【裁判日期】    981030
【裁判案由】    選任檢查人
【裁判全文】
臺灣高雄地方法院民事裁定                98年度聲字第83號
聲  請  人  永大特殊鋼股份有限公司
法定代理人  丙○○
相  對  人  優等實業股份有限公司
法定代理人  乙○○
上列當事人間聲請選任檢查人事件，本院裁定如下：
    主  文
選派甲○○會計師為相對人之業務帳目及財產情形之檢查人。
聲請程序費用新臺幣壹仟元由相對人負擔。
    理   由
一、按繼續1 年以上，持有已發行股份3%以上之股東，得聲請法
    院選派檢查人，檢查公司業務帳目及財產情形，公司法第24
    5 條第1 項定有明文。又公司法第245 條第1 項所定聲請選
    派檢查人之規定，除具備繼續一年以上持有已發行股份總數
    3%以上之股東之要件外，別無其他資格之限制（最高法院86
    年度台抗字第108 號裁定要旨參照）。
二、本件聲請意旨略以：聲請人自民國95年起即繼續持有相對人
    已發行股份總數25,000,000股中之12,000,000股，已超過發
    行股份總數3%以上。然因相對人公司於96、97年度發生經營
    困難、虧損之情事，卻未依公司法第211 條第1 項規定召集
    股東會報告，說明公司營運及財務狀況；且相對人遲至98年
    9 月22日方召集股東常會，並提請確認公司97年度各項會計
    決算表冊，聲請人已當場對該帳冊內容資金流向不明且未檢
    附任何證據表示異議，然相對人仍違法決議通過表冊之承認
    ，已嚴重侵害聲請人之股東權益，而有選派檢查人檢查相對
    人公司財務帳目之必要。爰依公司法第245 條規定，聲請選
    派檢查人以檢查相對人業務帳目及財產情形等語。
三、經查，聲請人就其主張之事實，業據提出股東名冊、相對人
    變更登記表及股東常會會議紀錄為證，經核閱無誤，是聲請
    人既符合公司法第245 條第1 項規定之要件，參酌最高法院
    上揭裁定意旨，自應裁定准許其選派檢查人之聲請。
四、又就檢查人之人選部分，聲請人陳稱可選派甲○○會計師擔
    任。而甲○○會計師係東吳大學會計系畢業，曾任職正風聯
    合會計師事務所、建興聯合會計師事務所，目前為揚智聯合
    會計師事務所合夥人兼高雄分所所長，有其個人資料簡歷表
    在卷可稽。本院認以甲○○會計師之學、經歷及專業能力，
    對於公司業務、帳目及盈虧情況應能本於專業知識予以檢查
    ，而適任本件業務帳目及財產情形之檢查人，且能適時維護
    、保障聲請人及其他股東之權益，爰依法選派之。
五、依非訟事件法第21條第2 項、第24條第1 項、第175 條第3
    項，裁定如主文。
中    華    民    國    98    年    10    月    30    日
                          民事鳳山分庭  法  官    林意芳
上為正本係照原本作成。
如不服本裁定應於送達後10日內向本院提出抗告狀，並繳納裁判
費新台幣1,000元。
中    華    民    國    98    年    10    月    30    日
                                        書記官    陸艷娣

司法院資訊處製作；財團法人民間司法改革基金會備份。
